【裁判字號】    92,交抗,255
【裁判日期】    920623
【裁判案由】    違反道路交通管理處罰條例
【裁判全文】
臺灣高等法院交通事件裁定                        九十二年度交抗字第二五五號
    抗  告  人  甲○○
    即受處分人
右抗告人因違反道路交通管理處罰條例案件，不服臺灣板橋地方法院，中華民國九十
二年一月十三日所為裁定（九十二年度交聲字第二三一號），提起抗告，本院裁定如
左：
    主  文
抗告駁回。
    理  由
一、本件原裁定以抗告人即異議人因於民國（下同）九十一年六月二十七日晚間十一
    點七分許，在台北縣板橋市○○路與稚暉街口，因酒後（酒測值零點二七毫克）
    駕駛營業用小客車，經以北縣警交字第Ｃ00000000號通知單舉發，原處
    分機關並於九十一年七月十五日開立裁決書，裁決應處罰鍰及吊扣駕照一年，由
    異議人當場簽收，並於同日以書面陳報放棄聲明異議之權利，申請以吊扣駕駛執
    照十五個月代替上開處罰，有交通部公路總局台北區監理所九十一年十二月十八
    日營00－000－0－0000八號函、違反道路交通處理事件裁決書、舉發
    違反道路交通管理事件通知單、甲○○申請書在卷可稽，異議人既已於九十一年
    七月十五日以書面捨棄聲明異議權，自不得再行向本院聲明異議，其於九十一年
    十二月二十四日具狀聲明異議，不合法律上程式，且無從補正，核諸道路交通案
    件處理辦法第二十四條第一項、第十八條之規定，自應將異議人之異議駁回。
二、抗告意旨略以抗告人以書面放棄聲明異議之權利，係因罰款又欲吊扣駕照，所以
    填寫申請書以吊扣代替罰款，而放棄異議之文字係夾含在申請書裡，未詳細閱讀
    ，以致有此聲明，如當初詳讀其內容可能不會有此疏失。
三、按受處分人得捨棄其聲明異議權，道路交通案件處理辦法第二十四條第一項定有
    明文，又捨棄異議權，其異議權即已喪失，再交通法庭認聲明異議不合法律上之
    程式或其異議權已經喪失者，應以裁定駁回之，道路交通案件處理辦法第十八條
    亦定有明文，查抗告人於九十一年六月二十七日晚間十一點七分許，在台北縣板
    橋市○○路與稚暉街口，因酒後（酒測值零點二七毫克）駕駛營業用小客車，經
    以北縣警交字第Ｃ00000000號通知單舉發，原處分機關並於九十一年七
    月十五日開立裁決書，裁決應處罰鍰及吊扣駕照一年，由抗告人當場簽收，並於
    同日以書面陳報放棄聲明異議之權利，申請以吊扣駕駛執照十五個月代替上開處
    罰，有交通部公路總局台北區監理所九十一年十二月十八日營00－000－0
    －0000八號函、違反道路交通處理事件裁決書、舉發違反道路交通管理事件
    通知單、抗告人之申請書在卷可稽，抗告人既已於九十一年七月十五日以書面捨
    棄聲明異議權，其異議權自已喪失，不得再向原審聲明異議，其於九十一年十二
    月二十四日具狀聲明異議，與法不合，且無從補正，原審因而將抗告人於原審之
    異議駁回，揆諸前揭法令之規定，於法並無不當（原審非以異議權已喪失為理由
    ，茲予以補正），抗告人之抗告為無理由，應予駁回。
四、依道路交通管理處罰條例第八十九條，道路交通案件處理辦法第二十六條，刑事
    訴訟法第四百十二條裁定如主文。
中      華      民      國    九十二    年      六      月      二十三  日
                              臺灣高等法院交通法庭
                                  審判長法  官  陳  正  雄
                                        法  官  許  錦  印
                                        法  官  許  宗  和
右正本證明與原本無異。
不得再抗告。
                                        書記官  廖  艷  莉
中      華      民      國    九十二    年      六      月      二十四  日


司法院資訊處製作；財團法人民間司法改革基金會備份。
